臺灣臺中地方法院刑事判決　　　　　　　　　　　　　九十四年度易字第三七號
　　公　訴　人　臺灣臺中地方法院檢察署檢察官
　　被　　　告　乙○○
右列被告因竊盜等案件，經檢察官提起公訴（九十四年度偵字第一五四五號），本院
判決如左：
    主  文
乙○○攜帶兇器竊盜，累犯，處有期徒刑捌月。扣案之金屬螺絲起子壹支沒收。
    事  實
一、乙○○曾於民國九十年間犯竊盜罪，經本院於九十一年四月八日判處有期徒刑八
    月確定，於九十一年十二月十九日執行完畢。未能悔改，復意圖為自己不法之所
    有，於九十三年十二月八日凌晨五時許，在臺中市○○路○段六六號前，持其所
    有客觀上足以對人之生命、身體、安全構成威脅，具有危險性之兇器即金屬螺絲
    起子一支，打破甲○○所有停放於上址路旁之車牌號碼二Ｖ─九二七六號自小客
    車右後側車窗（毀損部分業據撤回告訴），入內竊得甲○○所有置於車內之遙控
    器一個，並試圖竊取上開車輛及車內其餘財物，惟其餘物品尚未得手之際，適因
    該車警報器響起，為甲○○發覺，乙○○乃趁機逃逸，經甲○○在後追趕，乙○
    ○所有之行動電話、鑰匙一串及前揭已竊得之遙控器即掉落在地面，經甲○○報
    警後，並於上開車輛內扣得乙○○所有供行竊用之金屬螺絲起子一支。
二、案經甲○○告訴及臺中市警察局第五分局報請臺灣臺中地方法院檢察署檢察官偵
    查起訴。
    理  由
一、訊據被告乙○○固坦承：有於右揭時、地，持扣案之金屬螺絲起子敲破甲○○所
    有車號二Ｖ─九二七六號自用小客車右後側車窗玻璃，進入車內，取走遙控器之
    事實，惟矢口否認有竊盜之情事，辯稱：伊當時下樓，腦筋不清楚，因為有吃了
    四、五顆安眠藥，被發現時是躺在車內，並未打開置物箱翻動其他東西，亦未破
    壞汽車線路等物，不清楚遙控器為何會在身上，當時迷迷糊糊的，可能是有拿，
    放在身上，伊被發現後爬出去，邊跑邊跌倒，後來從口袋摸到一個遙控器，不知
    是如何來的，就回頭跟甲○○說對不起，把遙控器扔給甲○○云云。
二、惟查：
（一）按被告以外之人，於偵查中向檢察官所為之陳述，除顯有不可信之情況者外，
      得為證據；被告以外之人於審判外之陳述，雖不符前四條之規定，而經當事人
      於審判程序同意作為證據，法院審酌該言詞陳述或書面陳述作成時之情況，認
      為適當者，亦得為證據；當事人、代理人或辯護人於法院調查證據時，知有第
      一百五十九條第一項不得為證據之情形，而未於言詞辯論終結前聲明異議者，
      視為有前項之同意，刑事訴訟法第一百五十九條之一第二項、第一百五十九條
      之五分別定有明文。查證人甲○○於偵查中之證述（詳如後述），與被告部分
      自白相符，並無顯有不可信之情況；另被告對於證人甲○○於警詢及偵查中之
      指、證述，並未爭執其證據能力（見本院卷第十五頁準備程序筆錄），況證人
      甲○○經本院多次傳訊，均未到庭，是證人甲○○於警詢及偵查中之指、證述
      ，得為證據，合先敘明。
（二）證人甲○○於警詢時指稱：歹徒先撬壞伊所有車號二Ｖ─九二七六號自小客車
      前門左右邊之車鎖，因打不開才破壞伊右後車窗的玻璃侵入，之後因觸動防盜
      器及時被伊發現，驚慌中才偷走一個家中大門遙控器，之後就逃走了等語（見
      偵查卷第九頁）；於偵查中結證稱：當天凌晨四點多，伊在睡覺時，聽見有人
      打破伊車窗玻璃，車子的警報聲響起，於是下樓查看，伊由駕駛座旁邊的座位
      接近車子，看到車子裡面有一個人影，該人本來坐在駕駛座旁邊，後來就移坐
      到駕駛座，從駕駛座開門走掉，當時該人在駕駛座旁的座位置物箱翻東西，並
      試圖要接線路發動車子，看能否把車子開走，該人也翻動把手旁之置物盒；該
      人看到伊之後，就從駕駛座的位置開門跑掉，伊追了約三十公尺到北屯路與綏
      遠路口，該人停下來喘氣，轉過頭來說：「不要再追了」，所以伊有看到該人
      之正面，當時天色已亮了，伊有清楚看到該人之臉，就是照片上之乙○○（提
      示照片），只是當時乙○○在行竊時有戴眼鏡，乙○○跑到綏遠路與北平路時
      ，手機、一串鑰匙及一個開門的工具有掉下來，被旁觀的鄰居撿起來交給伊太
      太，伊太太再交給伊，後來五分局員警有調取該手機門號基本資料，發現該帳
      單寄到伊樓上七樓，才知道乙○○住在伊家樓上等語（見偵查卷第二四、二五
      頁）。證述被告非但破壞其所有前揭自小客車右後車窗玻璃，入內竊得遙控器
      一個，且當時見被告於該自小客車內翻動駕駛座旁置物箱、把手旁置物盒內之
      東西，復試圖接線路發動該車，是被告辯稱：伊被發現時是躺在車內，並未打
      開置物箱翻動其他東西，亦未破壞汽車線路等物，不清楚遙控器為何會在身上
      云云，自非可採。
（三）此外，並有照片一張（鑰匙一串，金屬螺絲起子及手機各一支）附卷可稽（見
      偵查卷第十四頁），復有扣案之金屬螺絲起子一支足資佐證。而該螺絲起子經
      本院當庭勘驗結果：長約十公分，為金屬材質，尖端是成圓形尖銳狀，握把部
      分長約四公分，為紅色塑膠材質等情，亦有勘驗筆錄在卷可憑（見本院卷五五
      頁），足見該螺絲起子極度銳利，足以對人之生命、身體、安全構成威脅，確
      為兇器無訛。另被告於警詢時否認犯罪，於本院審理時堅辭否認有竊盜之意，
      而為前揭辯解，依其所辯，尚能清楚記憶案發經過，為證人甲○○發現後，亦
      知逃跑，顯示案發時其精神狀態絕非如其所辯係迷迷糊糊。
（四）綜上所述，被告所辯，要屬事後卸責飾詞，不足採信，本件事證明確，被告犯
      行堪以認定。
三、按刑法第三百二十一條第一項第三款之攜帶兇器竊盜罪，係以行為人攜帶兇器為
    其加重條件，此所謂兇器，其種類並無限制，凡客觀上足以對人之生命、身體、
    安全構成威脅，具有危險性之兇器為已足，並不以攜帶之初有行兇之意圖為必要
    （最高法院七十九年台上字第五二五三號判例參照）。查被告竊取證人甲○○所
    有置於前揭車內之遙控器時，係手持金屬螺絲起子破壞該車之右後車窗，而該金
    螺絲起子堪認係刑法第三百二十一條第一項第三款所稱之兇器，已如前述。核被
    告所為，係犯刑法第三百二十一條第一項第三款之攜帶兇器竊盜既遂罪。被告已
    竊得證人甲○○所有之遙控器，已如前述，自應認其竊盜行為已既遂，起訴書原
    認被告所為係犯同法條第一項第三款、第二項之攜帶兇器竊盜未遂罪，依前開所
    述，尚有未洽，公訴人於本院審理時，已更正被告所犯係刑法第三百二十一條第
    一項第三款之攜帶兇器竊盜既遂罪。查被告曾於九十年間犯竊盜罪，經本院於九
    十一年四月八日判處有期徒刑八月確定，入監服刑後，於九十一年十二月十九日
    執行完畢之事實，業據被告於本院審理時供承在卷，並有臺灣高等法院被告全國
    前案紀錄表、臺灣臺中地方法院檢察署刑案資料查註紀錄表分別附於本院卷及偵
    查卷可稽，其於有期徒刑執行完畢後，五年以內再犯本件有期徒刑以上之罪，為
    累犯，應依刑法第四十七條之規定加重其刑。爰審酌被告正值年富力壯之青年時
    期，不思勤奮工作，以賺取應得之報酬，竟以破壞他人所有車輛車窗之手段入內
    行竊、情節較為嚴重，惟所竊取之遙控器價值不高，及犯後坦承部分所犯等一切
    情狀，量處如主文所示之刑。扣案之金屬螺絲起子一支，係被告所有供其行竊所
    用之物，業據被告於本院審理時供承在卷，應依刑法第三十八條第一項第二款之
    規定宣告沒收。
四、公訴意旨另以：被告於前揭時、地，以不明物體打破證人甲○○所有前揭自小客
    車之右側車窗後，入內欲竊取裡面物品，因認被告所為，另涉犯刑法第三百五十
    四條之毀損罪嫌。按告訴乃論之罪，其告訴經撤回者，應諭知不受理之判決，刑
    事訴訟法第三百零三條第三款定有明文。本件被告經檢察官以此部分涉犯刑法第
    三百五十四條之毀損罪提起公訴，依照同法第三百五十七條之規定，係屬告訴乃
    論之罪，茲經證人即告訴人甲○○於第一審辯論終結前具狀撤回告訴（見本院卷
    第四四頁），依前開規定，此部分原應諭知不受理之判決；惟公訴人認此部分之
    犯行，與前開論罪科刑之攜帶兇器竊盜部分有牽連犯之裁判上一罪關係，爰不另
    為無罪之諭知。
據上論斷，應依刑事訴訟法第二百九十九條第一項前段，刑法第三百二十一條第一項
第三款、第四十七條、第三十八條第一項第二款，判決如主文。
本案經檢察官李斌到庭執行職務。
中      華      民      國    九十四    年      五      月     十三     日
                              臺灣臺中地方法院刑事第十四庭
                                  審判長法  官  楊  真  明
                                        法  官  劉  逸  成
                                        法  官  黃  渙  文
右正本證明與原本無異。
如不服本判決，應於送達後十日內向本院提出上訴狀（須附繕本），上訴於臺灣高等
法院臺中分院。
                                        書記官
中      華      民      國    九十四    年      五      月     十三     日
附錄論罪科刑法條
刑法第三百二十一條第一項第三款：
犯竊盜罪而有左列情形之一者，處六月以上、五年以下有期徒刑：
三、攜帶兇器而犯之者。
